【裁判字號】    99,訴,386
【裁判日期】    990630
【裁判案由】    強盜
【裁判全文】
臺灣嘉義地方法院刑事判決               99年度訴字第386號
公  訴  人  臺灣嘉義地方法院檢察署檢察官
被      告  丁○○
選任辯護人  汪玉蓮律師
被      告  己○○
選任辯護人  王百治律師
上列被告等因搶奪案件，經檢察官提起公訴（99年度偵字第3210
號），本院判決如下：
    主  文
丁○○共同犯搶奪罪，累犯，處有期徒刑拾壹月。
己○○共同犯搶奪罪，處有期徒刑捌月。
    犯 罪 事 實
一、丁○○前因毒品危害防制條例等案件，分別經本院以96年度
    嘉簡字第1651號、96年度嘉簡字第1780號判決，各判處有期
    徒刑3月、4月確定，並經裁定為應執行有期徒刑6月確定，
    於民國98年5月23日執行完畢。猶不知悔改，於99年4月17日
    中午，己○○告知丁○○需要1台車，作為代步工具，丁○○乃騎乘其所有之車牌號碼CHM-919號重型機車附載己○○
    ，外出尋找目標下手，於同日下午2時26分許，行經嘉義市
    ○區○○○路11號前時，2人見女子丙○○，騎乘車牌號碼
    YKA-459號重型機車（價值新臺幣4、5,000元），暫停於路
    旁專注看門牌號碼，機車未熄火，丙○○坐在機車上，僅用
    1腳站立，1腳放在機車腳踏墊上，認為有機可趁，竟意圖為
    自己不法之所有，共同基於搶奪之犯意聯絡，推由己○○下
    車，丁○○則騎乘機車緩慢行駛在前方等候，己○○趁丙○○未發現其自身後而來不備之際，先抓住機車把手，再從旁
    邊推丙○○1下，致丙○○跌坐在地（未受傷），己○○同
    時坐上機車搶奪得手逃逸，丙○○見狀隨即起身，拉住己○○外套1角，己○○為掙脫丙○○，加速往前行駛，致丙○○於機車行駛約2公尺後，無法拉住鬆手摔倒在地，受有頭
    部外傷併枕部頭皮血腫、腦震盪、左手肘及左膝挫擦傷之傷
    害（傷害部分業據丙○○於本院撤回告訴，詳後述），丙○○馬上起身，攔下路旁經過之自用小客車追躡己○○，己○○與緩慢行駛在1、200公尺前等候之丁○○會合後，告知丙○○受傷，2人隨即加速逃逸，丙○○追趕4、5分鐘後，見
    己○○與丁○○併騎在前，惟仍無法追上，即行前往派出所
    報案，丁○○則先將其騎乘之上揭機車停放在嘉義市○○路
    地○道附近，再由己○○騎乘丙○○之機車附載丁○○，將
    丙○○之機車停放在嘉義市○○街525號後離去，嗣經警調
    閱監視錄影，依車牌號碼循線查獲，並於同日晚上7時10分
    許，由丁○○帶同員警至上揭地點扣得丙○○之機車（業已
    發還）。
二、案經丙○○訴由嘉義市政府警察局第一分局報請臺灣嘉義地
    方法院檢察署檢察官偵查起訴。
    理  由
壹、程序事項：
一、按被告以外之人於審判外之言詞或書面陳述，除法律有規定
    者外，不得作為證據，刑事訴訟法第159條第1項定有明文。
    次按被告以外之人於偵查中向檢察官所為之陳述，除顯有不
    可信之情況者外，得為證據，刑事訴訟法第159條之1第2項
    定有明文。查證人即告訴人丙○○於警詢時之陳述，係被告
    丁○○以外之人於審判外之陳述，屬傳聞證據，被告丁○○
    之辯護人於本院準備程序時爭執其證據能力，是其此部分之
    陳述，對被告丁○○應認無證據能力。又告訴人於檢察官依
    法訊問並命具結之證詞，本院審酌其於陳述時之外在環境及
    情況，並無顯有不可信之情況，從而其此部分之證述，應有
    證據能力。
二、按被告之自白，非出於強暴、脅迫、利誘、詐欺、疲勞訊問
    、違法羈押或其他不正之方法，且與事實相符者，得為證據
    ，刑事訴訟法第156條第1項定有明文。
  (一)查被告丁○○於警詢時供承：伊至己○○住處找他，他向伊
    表示無聊並表示很想要1台車，要求伊帶他出去逛逛，我們
    共乘伊所有之CHM-919號機車，經過海口寮路11號前，伊看
    到YKA-459號機車上面有坐1名女子，己○○表示「你先騎，
    我隨後到」就跳車了，伊慢慢騎伊的機車行進，己○○下去
    騎YKA-459號機車，伊沒有在場，沒有看到己○○如何取得
    車輛，但己○○與伊會合後向伊表示該名女子有受傷。我們
    沿著海口寮路往許厝方向逃逸至文化路地下道附近時，伊將
    騎乘之CHM-919號機車停放路旁，然後與己○○共乘至光彩
    街525號，將YKA-459號機車停放該處，我們2人就逃逸回家
    了等語（見警卷第11-12頁），於偵查時亦為上揭相同之供
    述（見98年度偵字第3210號卷-下稱偵卷，第13-14頁），惟
    被告丁○○於本院準備程序時辯稱：伊在警察局有講：己○○向我表示無聊很想要1台車、我看到機車上面有1名女子、
    己○○說你先騎我隨後就到、己○○與我會合後向我表示該
    名女子有受傷，這是戊○○叫伊要那樣講的，戊○○跟伊說
    伊若不這樣講的話，等一下還要借提回去還要打伊，當時伊
    聽了會害怕。因為伊否認有搶機車，作筆錄時總共2個人打
    伊，1個是北興派出所所長乙○○，他打伊1巴掌，打得沒有
    很輕，但沒有留下痕跡，1個是問話的甲○○，甲○○把伊
    拉到派出所後面用腳撞伊的肚子兩下，他們沒有叫伊要這樣
    講，伊因為他們打伊，所以在警局這樣講，伊怕若沒有這樣
    講的話，會再被打。因為伊在警察局這樣講，所以才在檢察
    官前也那樣子講云云（見本院99年度訴字第386號卷-下稱本
    院卷，第65-66、87頁），辯護人因而主張被告丁○○於警
    詢及偵查時之上揭自白非出於自由意志，應無證據能力。
  (二)被告丁○○於警詢時全程連續錄音、錄影，並無中斷，採一
    問一答方式，被告丁○○聲音自然，語氣平和，神情正常，
    臉上看不出有遭毆打的痕跡，員警詢問時聲音自然，語氣平
    和，並無強暴脅迫等不正詢問之情事；被告丁○○於偵查時
    全程連續錄音、錄影，並無中斷，採一問一答方式，被告丁○○聲音自然，語氣平和，神情正常，臉上看不出有遭毆打
    的痕跡，檢察官訊問時聲音自然，語氣平和，並無強暴脅迫
    等不正訊問之情事，業經本院當庭勘驗警詢、偵查錄影光碟
    屬實，製有勘驗筆錄、警詢、偵查譯文各1份在卷足考（見
    本院卷第86-87、89-124頁），雖被告丁○○於勘驗警詢錄
    影光碟後供稱：於警詢時伊臉、鼻子紅紅的，那是被打留下
    的痕跡云云（見本院卷第87頁），然此與其於本院準備程序
    時供稱僅遭乙○○打1巴掌，但沒有留下痕跡云云不符（見
    本院卷第66頁），且證人甲○○於本院審理時結證稱：那應
    該是光線折射，當時製作筆錄時，伊看丁○○臉上沒有紅腫
    或巴掌痕跡等語（見本院卷第205頁），參以本院勘驗時並
    未發現上揭情事，是被告丁○○上開所辯顯不可採，故依被
    告丁○○於警詢及偵查時之陳述過程，尚難認其有於警詢時
    因遭毆打或恐嚇，而非出於自由意志為陳述。
  (三)被告丁○○於製作警詢筆錄前並未遭員警毆打或恐嚇乙節，
    業據證人即員警戊○○、乙○○、甲○○於本院審理時結證
    明確（見本院卷第157-161、196-206頁），其等對於與被告
    丁○○接觸過程中，其自身或其他員警並無毆打或恐嚇被告
    丁○○之情事，證述均一致，且與本院勘驗被告丁○○警詢
    、偵查錄影光碟之情形互核相符，是其等之證述應堪採信。
    再者，被告丁○○於本院審理時已供承：我們出去文化路吃
    黑輪的時候，己○○說他需要1台機車，他機車已經壞了等
    語（見本院卷第220頁），且被告己○○於本院審理時結證
    稱：伊有跟丁○○說那女孩子有受傷等語（見本院卷第175
    頁），足認被告己○○確有告知被告丁○○需要1台機車及
    告訴人受傷等情，是被告丁○○辯稱係證人戊○○要求其於
    警詢時供述上情，顯與事實不符。參諸被告丁○○於警詢時
    供稱：伊繞到那邊的時候，己○○跟伊說1句你先騎，就突
    然跳車了，伊不知道他是什麼意思，不知道他要做什麼，伊
    不管他，就騎伊的，後來他騎著1台摩托車過來等語，有警
    詢譯文1份附卷可憑（見本院卷第105-106頁），是被告丁○○於警詢時猶為避重就輕之供述，倘員警有毆打或恐嚇被告
    丁○○，理應要求其承認全部犯行，被告丁○○豈能再以上
    詞置辯，故被告丁○○辯稱其有遭員警毆打或恐嚇之情事，
    顯係卸責之詞，委無足採。
  (四)綜上所述，堪認被告丁○○於警詢及偵查時之上揭自白，係
    出於其自由意志而為之供述，是被告丁○○此部分之供述有
    證據能力。
三、按被告以外之人於檢察事務官、司法警察官或司法警察調查
    中所為之陳述，與審判中不符時，其先前之陳述具有較可信
    之特別情況，且為證明犯罪事實存否所必要者，得為證據，
    刑事訴訟法第159條之2定有明文。本條所稱「先前之陳述具
    有較可信之特別情況」，係指被告以外之人先前於檢察事務
    官、司法警察官或司法警察調查中所為之陳述，與審判中不
    符，而從先前與審判中各個陳述之外部附隨環境或條件觀察
    比較，先前之陳述，較為自然可信而足以取代審判中之陳述
    者而言（最高法院95年度台上字第3747號判決參照）。查被
    告己○○於警詢時之證述，係被告丁○○以外之人於審判外
    之陳述，屬傳聞證據，被告丁○○之辯護人並於本院準備程
    序時主張無證據能力。然被告己○○對於被告丁○○就本案
    與其是否有犯意聯絡、案發後有無一起逃逸丟棄機車等情，
    其於警詢及本院審理時之證述前後不一致（詳後述），而被
    告己○○於警詢時之證述，係屬證明被告丁○○是否涉犯搶
    奪犯行存否所必要，且被告己○○於警詢時，並無任何強暴
    、脅迫、利誘、詐欺、疲勞詢問等不正詢問之情形，其係出
    於自由意志證述，已據被告己○○於本院審理時結證屬實（
    見本院卷第170頁），且被告己○○於為警查獲之際，即單
    獨接受員警詢問，在無任何外力介入之情況下，遭受外在環
    境干擾之可能性亦低，且較無來自被告丁○○同庭在場之壓
    力，參諸被告己○○於警詢時之證述，距離案發之時間較近
    ，記憶自較深刻，可立即反應所知，不致因時隔日久而遺忘
    案情，是被告己○○於警詢時之證述，客觀上應具有較可信
    之特別情況，且亦為證明犯罪事實存否所必要，應有證據能
    力。
貳、實體事項：
一、訊據被告己○○對於上揭犯行於本院審理時坦承不諱，被告
    丁○○固供承有以機車附載被告己○○至上揭地點，惟矢口
    否認有何搶奪之犯行，辯稱：己○○說要閒聊，跟伊說只要
    出去逛一逛而已，所以在嘉義市逛了2個多小時，己○○在
    警察局說他有告知伊，因為他沒有交通工具，他要去偷1部
    機車使用，這是他陷害伊，當時候他沒有這樣跟伊說。到海
    口寮那邊，己○○叫伊等一下，他要去中連貨運找朋友，在
    那邊下車，伊沒有看到丙○○坐在車牌號碼YKA-459號重型
    機車上面，伊是慢慢騎去伊家，時速大概是5到10公里，伊
    當時候沒有等己○○騎上來，己○○大概過了3分鐘才騎上
    來，那時候伊已經騎了1、2百公尺了，伊說你是不是去找朋
    友，他說他是去偷牽車，伊叫他不要去偷車，把車拿回去放
    ，己○○他不聽伊的話，伊就不理他，但他一直跟著伊，一
    直跟到嘉義市，他就跟伊說機車不要了，把機車丟在那裏，
    要伊載他回家，但是伊怕麻煩所以沒有載他回家，就自己騎
    走了云云。然查：
  (一)上揭犯罪事實，業據告訴人於偵查及本院審理時結證綦詳（
    見偵卷第48-49頁、本院卷第145-156頁），並經被告己○○
    於警詢時證述明確（見警卷第1-5頁），且據被告己○○本
    院審理時、被告丁○○於警詢及偵查時坦承不諱（見本院卷
    第216-218頁、警卷第10-13頁、偵卷第13-14頁），參諸被
    告丁○○明知被告己○○需要1台機車，作為代步工具，並
    騎乘機車附載被告己○○，外出尋找目標下手，其與被告己○○已有不法所有之意圖，又被告己○○、丁○○既看到告
    訴人人車暫停在路旁，坐在機車上，其等當無可能以趁告訴
    人不覺之方式竊取機車，是被告丁○○明知被告己○○必須
    以搶奪或強盜之方式，始能取得機車，仍推由被告己○○下
    車不法取得機車，則被告己○○以搶奪方式取得告訴人機車
    ，並未超越原計畫之範圍，而為被告丁○○所難預見，故被
    告丁○○與己○○有搶奪之犯意聯絡及行為分擔甚明。此外
    ，復有監視錄影器翻拍照片5張、扣押筆錄、財團法人嘉義
    基督教醫院診斷證明書、被害報告書、贓物認領保管單、車
    輛尋獲電腦輸入單、車籍查詢-基本資料詳細畫面各1份、照
    片12張等附卷可稽（見警卷第19、24-25、28-32、37- 42
    頁），足認被告己○○、丁○○有搶奪之犯行。
  (二)按搶奪罪以乘人不及抗拒，公然掠取其財物為成立要件，雖
    掠奪之際或不免於暴行，然與強盜罪之暴行，必須至使人不
    能抗拒之情形，迥然有別（最高法院32年台上字第2181號判
    例意旨參照）。對於被告己○○如何取得機車乙節，告訴人
    於本院審理時結證稱：伊機車停在路旁，還在發動，沒有熄
    火，伊在看門牌號碼，坐在機車上，只有站1隻腳，1隻腳在
    腳踏墊，沒有看到己○○從後面走過來，他先抓到機車的把
    手，然後再推倒伊，只有推伊1下，伊比較瘦，一下就倒了
    ，伊忘記有沒有整個人跌在地上了，只知道伊剛開始跌倒沒
    有受傷，當時伊手已經放開，機車己○○扶著沒有一併倒，
    伊被己○○推倒之後就馬上起身拉他的衣服等語（見本院卷
    第145-147、149、151頁），足見告訴人當時人車暫停於路
    旁專注看門牌號碼，機車未熄火，並未發現被告己○○自身
    後而來，其遭被告己○○從旁邊推倒時根本不及防備，且告
    訴人當時坐在機車上，係單腳站立，重心本來就不穩，加上
    身形瘦弱，只要突遭外力即會跌倒，參以告訴人跌倒時並未
    受傷，且見被告己○○坐上機車搶奪得手逃逸，猶能隨即起
    身拉住被告己○○外套1角，益見被告己○○所施力道非強
    ，否則告訴人當無可能遭推倒卻未受有傷害，是被告己○○
    於本院審理時供稱：伊輕輕的推1下，只有出一點點力，丙○○就倒了等語（見本院卷第217頁），應堪予採信。綜觀
    告訴人證述之案發經過，被告己○○雖有對告訴人施以強暴
    之不法行為，然其犯案之手段，無論在身體上或精神上均未
    達於使告訴人不能抗拒之程度，被告己○○係乘人不備公然
    掠取機車，應該當於搶奪罪，檢察官認被告己○○已達到使
    告訴人不能抗拒之程度，而與刑法第328條第1項之強盜犯罪
    構成要件相符，尚有未合。
  (三)按刑法第329條準強盜罪之規定，將竊盜或搶奪之行為人為
    防護贓物、脫免逮捕或湮滅罪證而當場施強暴、脅迫之行為
    ，視為施強暴、脅迫使人不能抗拒而取走財物之強盜行為，
    乃因準強盜罪之取財行為與施強暴、脅迫行為之因果順序，
    雖與強盜罪相反，卻有時空之緊密連接關係，以致竊盜或搶
    奪故意與施強暴、脅迫之故意，並非截然可分，而得以視為
    一複合之單一故意，亦即可認為此等行為人之主觀不法與強
    盜行為人之主觀不法幾無差異；復因取財行為與強暴、脅迫
    行為之因果順序縱使倒置，客觀上對於被害人或第三人所造
    成財產法益與人身法益之損害卻無二致，而具有得予以相同
    評價之客觀不法。故擬制為強盜行為之準強盜罪構成要件行
    為，雖未如刑法第328條強盜罪之規定，將實施強暴、脅迫
    所導致被害人或第三人不能抗拒之要件予以明文規定，惟必
    於竊盜或搶奪之際，當場實施之強暴、脅迫行為，已達使人
    難以抗拒之程度，其行為之客觀不法，方與強盜行為之客觀
    不法相當，而得與強盜罪同其法定刑（大法官會議釋字第63
    0解釋理由參照）。
  1.雖被告己○○於搶奪機車後，有對告訴人施以強暴致其受傷
    ，然依告訴人於本院審理時結證稱：伊被推倒後馬上站起來
    ，己○○正要把機車騎走，伊很用力拉己○○外套1角，被
    拉著走大概走了5、6步，約2公尺，己○○發動機車加速時
    ，伊就拉不住摔倒，伊所提出的驗傷單是摔倒時受的傷等語
    （見本院卷第147、152-153頁），足認被告己○○除因遭被
    告訴人拉住外套1角，為掙脫告訴人而騎乘機車加速往前行
    駛，致告訴人無法拉住摔倒在地外，並未有其他積極有形不
    法暴力行為之舉動，是被告己○○上揭行為顯係因逃離本能
    而自然反應之瞬間行為，且告訴人於機車加速行駛約2公尺
    後即行摔倒，被告己○○對告訴人施強暴之時間短暫。
  2.被告己○○、告訴人於案發時分別為22歲、36歲，有其等年
    籍資料附卷足參，是被告己○○較告訴人年輕力壯，告訴人
    之體能、力氣難與被告己○○比擬，若被告己○○為掙脫告
    訴人，當場對告訴人施以其他積極有形之不法暴力行為，告
    訴人當無可能僅受有上揭傷害。況且，告訴人於本院審理時
    結證稱：伊摔倒受傷後，有馬上站起來，請路過的人開車載
    伊去追4、5分鐘，伊看到己○○與丁○○併騎在一起交談，
    他們騎很快，車子追不上等語（見本院卷第146-147、154頁
    ），顯見告訴人雖受有上揭傷害，然其傷勢輕微，非但不因
    此倒地不起，猶能馬上起身攔下路旁經過之自用小客車追躡
    被告己○○，是被告己○○當場對告訴人實施之強暴行為，
    僅係出於脫免逮捕或防護贓物意思之行為，主觀上其行為並
    非積極地意在壓制告訴人致使其難以抗拒意思，客觀上亦不
    足以壓抑告訴人不能抗拒，而失其意思自由，尚未達到使告
    訴人難以抗拒之程度，核與刑法第329條準強盜之犯罪構成
    要件不符，應併敘明。
  (四)雖被告丁○○以上詞置辯，然此與其上揭於警詢及偵查時之
    供述不符，是其於本院審理時始翻異前詞，而為上開辯解，
    所辯是否可採，已非無疑。依告訴人於本院審理時結證稱：
    當天伊是長髮綁馬尾，把安全帽拿起來放在籃子上面，從後
    面就可以看出伊是女孩子等語（見本院卷第155頁），被告
    己○○於本院審理時亦結證稱：伊是因丙○○停在那裏，而
    且是女孩子比較好下手，當時伊看到丙○○的背面，她留長
    髮沒有戴安全帽等語（見本院卷第171頁），足見被告丁○○於警詢及偵查時供稱其於上揭地點讓被告己○○下車前，
    有看到1名女子坐在機車上，核屬實情，是被告丁○○於本
    院時否認上情，顯係飾卸之詞，委無可採。再者，被告己○○於本院審理時結證稱：伊第1次去嘉義市○區○○○路那
    裏，對那邊的路不熟，伊沒有跟丁○○說伊要去中連貨運找
    朋友。伊有跟丁○○說那女孩子有受傷等語（見本院卷第17
    3、175頁），是被告丁○○辯稱被告己○○告知要下車找朋
    友，案發後被告己○○未告知告訴人有受傷，核與事實不符
    ，尚難令人採信。況且，被告己○○案發後於嘉義市○○○
    路往南方向，即已追上被告丁○○之機車乙節，有監視錄影
    器翻拍照片1張附卷可考（見警卷第19頁），且被告丁○○
    自承於被告己○○下車後，其時速大概5到10公里，被告己○○趕上時，其已行駛1、2百公尺等語（見本院卷第66頁）
    ，核與被告己○○於本院審理時之證述相符（見本院卷第17
    4頁），是被告丁○○上揭供述應堪採信，衡以被告丁○○
    於被告己○○下車後，以上揭緩慢之速度向前行駛，且於被
    告己○○自後趕上時，僅行駛1、2百公尺，顯見被告丁○○
    係在案發地點附近等待被告己○○會合無訛，被告丁○○辯
    稱其當時要直接返家，並未等候被告己○○，顯係卸責之詞
    ，尚非可採。
  (五)被告己○○於本院審理時固結證稱：當天伊無聊叫丁○○載
    伊出去逛逛，在文化路吃東西的時候，伊說伊的車壞掉了，
    很想要1部車，伊沒有跟丁○○說要如何得到車。伊到嘉義
    市○區○○○路下車時，沒有跟丁○○講什麼，丁○○不知
    道伊下車要偷車或搶車。伊搶到車後，沒有與丁○○會合，
    是騎過去追他，他很害怕，他說他要趕快走，伊1個人去丟
    車，他就騎著CHM-919號重型機車自己1個人跑了等語（見本
    院卷第163-164、166、175頁），然被告己○○於警詢時已
    證稱：伊提議說沒有交通工具要去偷1部機車來使用，丁○○就載著伊到文化路、世賢路及海口寮路一段亂逛尋找目標
    。那附近的路伊不熟，是丁○○帶著伊離開逃逸的，丁○○
    帶著伊前往嘉義市○○街525號前丟棄該車等語（見警卷第
    3-4頁），是其於本院審理時始翻異前詞，而為上開證述，
    證述之可信性，已有可疑。
  (六)雖被告己○○於本院審理時結證稱：伊自己在警察局所說不
    實在，伊只是叫丁○○載伊去那邊，他就騎走了等語（見本
    院卷第169頁），然被告己○○與丁○○並無仇怨，業據被
    告己○○於本院審理時結證明確（見本院卷第168-169頁）
    ，並經被告丁○○於本院審理時供述在卷（見本院卷第225
    頁），是被告己○○並無虛偽證述陷害被告丁○○之理。況
    且，被告己○○於警詢時之證述核與被告丁○○上揭於警詢
    及偵查時之自白均相一致，難認被告己○○於警詢時之證述
    與事實不符。又被告己○○於本院審理時結證稱：當時丁○○車速約2、30公里，伊要跳車前沒有跟丁○○說伊要跳，
    伊手扶著他肩膀站起來跳車，跳到田裡面，伊不曉得丁○○
    知不知道，他就一直騎，伊看他速度一樣沒有比較慢，伊跳
    車後丁○○都沒有回頭問等語（見本院卷第172、174頁），
    不僅與被告丁○○上揭於本院之辯解大相逕庭，且依常理判
    斷，被告己○○若要下車，豈會未告知被告丁○○，而被告
    丁○○亦無可能未置一詞逕行離開，從而被告己○○上揭有
    利於被告丁○○之證述，顯係迴護之詞，尚難採信，不足為
    有利於被告丁○○之認定。
  (七)綜上所述，足認被告己○○、丁○○自白之部分與事實相符
    ，上揭所辯顯係飾卸之詞，委無可採。本件事證明確，被告
    2人之犯行均堪予認定。
二、核被告己○○、丁○○所為，均係犯刑法第325條第1項之搶
    奪罪。檢察官認被告2人係犯刑法第328條第1項之強盜罪，
    雖有未合，惟其基本社會事實同一，應予變更起訴法條（已
    當庭告知所犯法條，見本院卷第195頁）。被告2人共同犯罪
    ，彼此間有犯意聯絡及行為分擔，均為共同正犯。被告丁○○前因毒品危害防制條例等案件，分別經本院以96年度嘉簡
    字第1651號、96年度嘉簡字第1780號判決，各判處有期徒刑
    3月、4月確定，並經裁定為應執行有期徒刑6月確定，於98
    年5月23日執行完畢，此有臺灣高等法院被告前案紀錄表1份
    在卷可參，其受徒刑之執行完畢後，5年以內故意再犯本件
    有期徒刑以上之罪，為累犯，應依刑法第47條第1項規定加
    重其刑。爰審酌被告己○○國中畢業、丁○○高中肄業之智
    識程度，不思正途獲取財物，犯罪之動機，行為之手段，搶
    奪之機車價值，告訴人所受之損害，及於本院審理時被告己○○坦承犯行，被告丁○○否認犯行，告訴人於本院審理時
    當庭表示因被告己○○坦認犯行，並於警詢時向其下跪道歉
    ，願意原諒被告己○○，請本院從輕量刑等一切情狀，各量
    處如主文所示之刑。
三、不另為不受理判決部分：
    按告訴乃論之罪，告訴人於第一審辯論終結前，得撤回告訴
    ，又其告訴經撤回者，法院應諭知不受理之判決，刑事訴訟
    法第238條第1項及第303條第3款定有明文。本件起訴書所引
    法條雖未記載被告2人另涉犯刑法第277條第1項之傷害罪嫌
    ，惟告訴人於警詢時表示對被告2人之傷害犯行提起告訴（
    見警卷第21頁），且起訴書已記載被告己○○致告訴人受傷
    之犯罪事實，是被告己○○、丁○○之傷害犯行，應認業經
    檢察官提起公訴，被告2人涉犯刑法第277條第1項前段之傷
    害罪嫌，依同法第287條規定須告訴乃論，茲據告訴人於本
    院第一審辯論終結前，聲請撤回告訴，有撤回告訴狀1份在
    卷可參（見本院卷第183頁），檢察官認被告2人此部分犯行
    ，與上揭起訴並經本院判決有罪之部分，為單純1罪關係，
    故就此部分爰不另為不受理判決之諭知。
據上論斷，應依刑事訴訟法第299條第1項前段、第300條，刑法
第28條、第325條第1項、第47條第1項，判決如主文。
本案經檢察官曹合一到庭執行職務。
中    華    民    國    99    年    6     月    30    日
                刑事第二庭  審判長法  官  沈福財
                                  法  官  林青怡
                                  法  官  卓春慧
以上正本證明與原本無異。
如不服本判決應於收受判決後10日內向本院提出上訴書狀，並應
敘述具體理由；其未敘述上訴理由者，應於上訴期間屆滿後20日
內向本院補提理由書（均須按他造當事人之人數附繕本）「切勿
逕送上級法院」。告訴人或被害人如對於本判決不服者，應具備
理由請求檢察官上訴，其上訴期間之計算係以檢察官收受判決正
本之日期為準。
中    華    民    國    99    年    6     月    30    日
                                  書記官  李玫娜
附錄本案論罪科刑法條全文：
刑法第325條：
意圖為自己或第三人不法之所有，而搶奪他人之動產者，處6 月
以上5年以下有期徒刑。
因而致人於死者，處無期徒刑或7年以上有期徒刑，致重傷者，
處3年以上10年以下有期徒刑。
第1項之未遂犯罰之。

司法院資訊處製作；財團法人民間司法改革基金會備份。
